【裁判字號】    98,訴,1270
【裁判日期】    981123
【裁判案由】    違反毒品危害防制條例
【裁判全文】
臺灣屏東地方法院刑事判決              98年度訴字第1270號
公  訴  人  臺灣屏東地方法院檢察署檢察官
被      告  甲○○
                    （現在臺灣屏東監獄竹田分監執行中）
上列被告因違反毒品危害防制條例等案件，經檢察官提起公訴（
98年度毒偵字第971 號），被告於準備程序中就被訴事實為有罪
陳述，經本院告知簡式審判程序之旨，並聽取當事人意見後，本
院合議庭裁定由受命法官獨任依簡式審判程序審理，判決如下：
    主  文
甲○○施用第二級毒品，累犯，處有期徒刑柒月。又施用第一級
毒品，累犯，處有期徒刑壹年。應執行有期徒刑壹年伍月。
    事  實
一、甲○○前於民國87年間，因施用毒品案件，經法院裁定送觀
    察勒戒後，認有繼續施用毒品傾向，再經法院裁定送強制戒
    治後，因認無繼續執行之必要，而於87年12月4 日停止其處
    分並付保護管束，迄至88年7 月13日執行期滿，經臺灣高雄
    地方法院檢察署檢察官以89年度戒毒偵字第512 號為不起訴
    處分確定；再於91年間，因施用毒品案件，經檢察官聲請強
    制戒治併簡易判決處刑，戒治部分，於93年1 月9 日因法律
    修正而報結，罪刑部分，經本院以92年度訴字第97號改行通
    常程序後判處有期徒刑7 月確定，嗣與所犯懲治盜匪條例、
    竊盜、詐欺、毒品危害防制條例、麻醉藥品管理條例等案件
    經減刑後於97年9 月10日接續執行完畢。詎其仍不知戒斷毒
    癮，明知海洛因、甲基安非他命業經公告列為毒品危害防制
    條例之第一級、第二級毒品，不得持有、施用，竟基於施用
    第二級毒品之犯意，於98年4 月12日19時許，在屏東縣屏東
    市○○路111 號住處內，以將甲基安非他命放入所有玻璃球
    內燒烤後吸食煙霧之方式，施用第二級毒品甲基安非他命1
    次。另基於施用第一級毒品之犯意，於98年4 月13日19時許
    ，在上址住處內，以將海洛因粉末摻水置入所有針筒後注射
    血管之方式，施用第一級毒品海洛因1 次。嗣於98年4 月14
    日19時許，甲○○在上址住處因涉嫌另案為警查獲，乃於具
    有偵查職權機關尚未發覺前揭犯行前，主動供出施用第一級
    毒品之犯行而自首，後經其同意採集尿液送驗，結果呈現可
    待因、嗎啡及甲基安非他命陽性反應，始查獲全案。
二、案經屏東縣政府警察局屏東分局報告臺灣屏東地方法院檢察
    署檢察官偵查起訴。
    理  由
一、本件係依刑事訴訟法第273 條之1 第1 項行簡式審判程序，
    其證據調查依同法第273 條之2 所定原不受審判外陳述排除
    之限制；又被告對於卷內各項證據亦不爭執證據能力，復無
    事證顯示有何違法取得或類此瑕疵之情，故卷內所列各項證
    據，自均有證據能力，合先敘明。
二、上揭犯罪事實，業經被告坦承不諱，另據前開採尿檢驗結果
    ，亦呈可待因、嗎啡及甲基安非他命陽性反應，有臺灣檢驗
    科技股份有限公司濫用藥物尿液檢驗報告、被告之尿液送驗
    代號與姓名對照表等件為憑（見警卷第8 、11頁）。是認被
    告之自白與事實相符，堪予採信，從而本件罪證明確，被告
    犯行洵足認定，應依法論科。
三、按毒品危害防制條例就施用毒品者，只於「初犯」及「5 年
    後再犯」2 種情形有其追訴條件之限制，倘初犯後5 年內已
    再犯，縱第3 次或第3 次以上施用毒品之時間在初犯釋放5
    年後，仍與「5 年後再犯」有別，顯見其再犯率甚高，原實
    施之觀察勒戒或強制戒治未收實效，而應予追訴處罰（最高
    法院97年9 月9 日97年度第5 次刑事庭會議決議參照）。本
    件被告前於88年間因施用毒品而受強制戒治執行後，旋於91
    年間復施用毒品、經法院判刑，業如前述，並有前案紀錄表
    、刑案資料查註紀錄表各1 份可考，是依上揭說明，本案自
    應逕行追訴處罰。
四、按海洛因、甲基安非他命分別係毒品危害防制條例第2 條第
    2 項第1 款、第2 款所定第一級、第二級毒品。核被告所為
    ，係犯毒品危害防制條例第10條第1 項之施用第一級毒品罪
    、同條第2 項之施用第二級毒品罪。被告持有毒品之低度行
    為均應被施用之高度行為所吸收，不另論罪。被告所犯上開
    2 罪間，犯意個別、行為互殊，應分論併罰。被告曾受如事
    實欄所載判刑執行等情，有上開前案紀錄資料足稽，其於徒
    刑執行完畢後，5 年內故意再犯本件有期徒刑以上之各罪，
    為累犯，均應依刑法第47條第1 項加重刑度。被告於具有偵
    查職權機關尚未發覺本件施用第一級毒品犯行前即主動供出
    ，嗣為警採尿檢驗後另發覺其施用第二級毒品犯行等節，業
    據被告供承明確，並有查獲施用毒品案件報告表、本院公務
    電話紀錄所示員警說明查獲情形可證（見本院98年11月9 日
    審判筆錄第3 頁、警卷第10頁、本院卷第26頁），堪認被告
    主動供出施用第一級毒品犯行符合自首要件，考量其尚知面
    對司法，猶有悔悟之心，此部分爰依刑法第62條前段減輕刑
    度。本件被告所犯罪刑，同有刑度加重與減輕之部分，應依
    法先加後減之。爰審酌被告已因施用毒品案件，迭經法院裁
    定送觀察勒戒、強制戒治與判刑執行，猶繼續施用而犯下本
    案，顯然不知記取教訓、戒斷毒癮，惟念及被告尚能坦然面
    對司法、供承己身罪行不諱，犯後態度非劣等一切情狀，各
    量處如主文所示之刑，並依法定應執行刑，以資懲儆。
五、本件被告所有供其施用第一級毒品使用之注射針筒，以及施
    用第二級毒品使用之玻璃球，皆未扣案，且查獲前已遭丟棄
    而不復存在乙節，業經被告於本院審理中供述明確（見本院
    98年11月9 日審判筆錄第4 頁），自均無宣告沒收之必要，
    併此敘明。
據上論斷，應依刑事訴訟法第273 條之1 第1 項、第299 條第1
項前段，毒品危害防制條例第10條第1 項、第2 項，刑法第11條
前段、第51條第5 款、第47條第1 項、第62條前段，判決如主文
。
本案經檢察官曾士哲到庭執行職務
中    華    民    國    98    年    11    月    23    日
                  刑事第四庭    法  官  江振源
以上正本證明與原本無異
如不服本判決，應於判決送達後10日內向本院提出上訴書狀（應
附繕本），其未敘述上訴理由者，應於上訴期間屆滿後20日內補
提理由書狀於本院，上訴於臺灣高等法院高雄分院。
中    華    民    國    98    年    11    月    24    日
                                書記官  潘豐益
附錄本判決論罪科刑法條：
毒品危害防制條例第10條
施用第一級毒品者，處六月以上五年以下有期徒刑。
施用第二級毒品者，處三年以下有期徒刑。


司法院資訊處製作；財團法人民間司法改革基金會備份。
